# 请教陈版，吸收合并前分配股利问题

提问人：Manson_Luci 时间：2017-09-07 19:39:51
请教，A公司为母公司，B公司为子公司，A对B本期进行同一控制下吸收合并，因B公司留存收益较多，如直接合并会造成母公司个别报表资本溢价较大，因此母公司决定让子公司先行分配股利后再进行吸收合并，这样留存收益就直接反映到母公司投资收益项下，但子公司现金较少，只能挂应付股利，待吸收合并后在母公司个别报表层面再同时冲减应收股利与应付股利，这样做是否会涉及财务风险？

回答人：chenyiwei
首先，母公司吸收合并子公司，母公司个别报表层面应按《企业会计准则解释第 7 号》第四条规定处理，不适用企业合并准则。 其次，如果明知子公司现金不足，在被吸收合并之前不可能结算应付股利，仍采用虚挂应付股利方式的，则母公司也不满足确认投资收益的条件，本质上仍按一揽子交易处理，其最终的处理效果与不进行该项股利分配而直接吸收合并的处理效果相同。